臺灣高等法院臺南分院刑事判決　　　　　　九十一年度上易字第三九四號　　　Ｇ
　　　上　訴　人　臺灣臺南地方法院檢察署檢察官
　　　被　　　告　甲　○　○
右上訴人因被告竊盜案件，不服臺灣臺南地方法院九十年度易字第一七八九號中華民
國九十一年二月八日第一審判決（起訴案號：臺灣臺南地方法院檢察署九十年度偵字
第二○八四號），提起上訴，本院判決如左：
      主      文
上訴駁回。
      理      由
一、公訴意旨略以：被告甲○○意圖為自己不法之所有，於民國八十九年十月十七日
    凌晨二時許，在臺南縣仁德鄉○○路二六一號前，見乙○○所有車牌號碼ＴＬＷ
    ─五三七號機車上插著鑰匙，乃趁乙○○不注意之際，下手竊取該機車，得手後
    將該機車據為己有。之後某日與丙○○（檢察官另為不起訴處分）同自高雄駕車
    返回國道一號高速公路仁德交流道時，見丙○○之機車無法發動騎用，即將上述
    竊得之機車借與不知情之丙○○騎用，八十九年十二月二十九日晚上十一時三十
    分許，丙○○之丈夫許宏昌（檢察官另為不起訴處分）騎乘該機車行經台南縣仁
    德鄉○○路五百零八號前，為警當場查獲，始查悉上情，因認被告涉有刑法第三
    百二十條第一項之竊盜罪嫌。
二、按犯罪事實應依證據認定之，無證據不得推定其犯罪事實；又不能證明被告犯罪
    者，即應諭知無罪之判決，刑事訴訟法第一百五十四條、第三百零一條第一項分
    別定有明文。
三、本件公訴人認被告涉有竊盜罪嫌，係以乙○○於警訊中所陳述被害情節，以及證
    人丙○○於警訊、偵查中均指陳該機車係被告借其使用，認該機車係被告所竊取
    之論據。惟被告於原審及本院審理時，則堅詞否認其有竊盜之犯行，辯稱其並未
    於前揭時地，竊取機車後，再將機車借予丙○○使用情事等語。
四、經查：被害人乙○○於警訊時雖陳稱於八十九年十月十七日凌晨二時許，在臺南
    縣仁德鄉○○路二六一號前失竊機車等語，惟該陳述僅能證明機車遭竊之事實，
    並無法說明係何人竊取機車。至證人丙○○於原審及本院審理時，則翻異其於警
    訊、偵查中所為證述，供承該機車係其所竊取；本院審諸丙○○之夫許宏昌係於
    八十九年十二月二十九日為警查獲，與丙○○於警訊、偵查中所陳被告借用機車
    之日，相隔已近二月，而證人丙○○於偵訊中復證稱期間被告並未與其聯絡索討
    機車，於警訊時復稱已忘記被告之電話號碼等語，足認「借貸」雙方對於該機車
    之返還均不熱衷，則此已與常情頗有違背，則證人丙○○於警訊、偵查中所為陳
    述，證明力自堪懷疑；再酌以證人丙○○因其夫騎乘贓車遭查獲，並受到檢警循
    線追查之際，為脫免刑責而誣指他人犯罪，情理上亦可理解，其於原審及本院審
    理時所稱係因不敢承認犯罪，一時不知道如何處理，才說是被告竊取，現在知道
    錯了，對不起被告等語，應可認屬實。綜上所述，足認證人丙○○於原審及本院
    審理時所自承竊取機車等語，為可採信。公訴人依據證人丙○○在警訊及偵查中
    飾卸自己刑責之證詞而認定被告犯罪，自有誤會。此外，復查無其他證據，足認
    被告有何犯行，為不能證明被告犯罪，原判決因而諭知被告無罪。本院經核原判
    決認事用法並無不當。檢察官上訴意旨仍執丙○○於警訊及偵查中有瑕疵之證詞
    指摘原判決不當，為無理由，應予駁回。
據上論結，應依刑事訴訟法第三百六十八條，判決如主文。
本案經檢察官洪泰文到庭執行職務。
中    華    民    國      九十一      年      四      月      十八      日
                                  臺灣高等法院臺南分院刑事第五庭
                                      審判長法官  鄭    文    肅
                                            法官  陳    珍    如
                                            法官  黃    三    哲
右正本證明與原本無異。
不得上訴。
                                      法院書記官  陳    淑    貞
中    華    民    國      九十一      年      四      月     十九       日
